【裁判字號】    90,易,3556
【裁判日期】    901009
【裁判案由】    傷害
【裁判全文】
臺灣高雄地方法院刑事判決                          九十年度易字第三五五六號
    公  訴  人  臺灣高雄地方法院檢察署檢察官
    被      告  甲○○
右列被告因傷害案件，經檢察官提起公訴（九十年度偵字第一三九三二號），本院判
決如左：
    主  文
甲○○連續傷害人之身體，處拘役拾日，如易科罰金，以佰元折算壹日。
    事  實
一、甲○○因乙○○積欠其母及妹李富美借款，屢催不還，竟心生不滿，基於傷害之
    概括犯意，於民國八十九年十一月一日中午十二時三十分許，在高雄市○○區○
    ○街七五巷二八號黃士元住處，因不滿乙○○本應依約償還四十萬元，卻以沒錢
    為由，要求先償還五萬元，雙方因而發生爭執，甲○○隨即出手毆打乙○○，致
    乙○○受有頭部創傷併左臉挫傷紅腫（八×八公分）之傷害。又於八十九年十二
    月二十一日上午七時許，前往高雄市三民區○○○路四五一巷四七號乙○○住處
    ，欲向乙○○夫妻催討借款，因乙○○不予置理，竟又出手掌摑乙○○，致乙○
  ○受有顏面挫瘀傷（四×三公分）之傷害。
二、案經乙○○訴請臺灣高雄地方法院檢察署檢察官偵查起訴。
    理  由
一、訊之被告甲○○固坦承有因催討債務，而分別於上開時、地先後二次與告訴人乙
    ○○發生爭執，並於第二次時有出手掌摑乙○○一下之事實，惟矢口否認有何傷
    害犯行，辯稱：伊於八十九年十一月一日當日，雖因雙方發生爭執，而欲動手毆
    打乙○○，但並沒有打到，至八十九年十二月二十一日，伊僅打了乙○○一巴掌
    ，就被乙○○之夫抓開云云。經查：右揭事實，業據告訴人乙○○具狀並於偵查
    中指述綦詳，且告訴人因此受有如事實欄所載之傷害，亦有高雄醫學院附設中和
    紀念醫院於八十九年十二月二十二日出具之診斷證明書影本二紙在卷可稽，而被
    告亦坦認有於八十九年十二月二十一日上午七時許，在高雄市三民區○○○路四
    五一巷四七號乙○○住處，向告訴人催討借款時，因告訴人不願置理，而出手打
    了告訴人一巴掌等情在卷（見九十年度他字第一五四四號卷第八頁、本院九十年
    十月四日審判筆錄），核與上開診斷證明書中所載關於八十九年十二月二十一日
    之傷害（即顏面挫瘀傷）相符，足證被告就其於八十九年十二月二十一日上午七
    時許，在高雄市三民區○○○路四五一巷四七號乙○○住處，有出手打告訴人一
    巴掌之自白，堪信為真實。另被告與乙○○原約定於八十九年十一月一日中午十
    二時三十分許，在高雄市○○區○○街七五巷二八號黃士元住處，由乙○○償還
    四十萬元欠款，惟乙○○以沒錢為由，要求先清償五萬元，雙方因而發生爭執等
    情，已據證人黃士元於本院審理時證述甚明（均見本院九十年十月四日審判筆錄
    ），且為被告所是認，足見被告於右揭時、地確有氣憤之情，參以被告於本院審
    理時供稱：「‧‧‧‧我才先跟他（指告訴人）拿這五萬元，我們有發生爭執，
    我上前欲毆打他，但是沒打到。十一月一日只有雙方爭吵，我要打他沒打到」、
    「‧‧‧‧我要打他時，有沒有不小心碰到他，就不一定」等語（見本院九十年
    十月四日審判筆錄），則被告於右揭時、地因基於氣憤，動手毆打告訴人，尚屬
    情理內之推論，益徵告訴人之指訴非虛，而證人黃士元雖證稱伊並未見到被告毆
    打告訴人，然其曾離開泡茶，且見雙方發生爭執後，即要求雙方離去，並非一直
    在場，是其此部分證詞自不足以為有利於被告之認定，被告辯稱伊於八十九年十
    一月一日並未動手打到告訴人云云，要無可信。又被告既係身強體健之男子，則
    其用手打告訴人，自應可預見告訴人將因此受有傷害，是其前開所辯，顯係卸責
    之詞，不足採信。本件事證明確，被告犯行洵堪認定。
二、核被告所為，係犯刑法第二百七十七條第一項傷害罪。其先後二次傷害犯行，時
    間緊接，犯罪構成要件相同，顯係基於概括犯意反覆為之，應依連續犯之規定論
    以一罪，並加重其刑。審酌被告未循理性解決與告訴人乙○○間之爭執，反出手
    毆打告訴人，致告訴人受傷，且迄未與告訴人達成和解，賠償告訴人所受損害，
    行為雖有不當，惟念被告係因告訴人未依約清償借款而代母索債不成，始衝動毆
    傷告訴人，致罹本案犯行，告訴人所受傷害多係紅腫，尚非嚴重，而被告犯後坦
    承部分犯行，態度尚可等一切情狀，量處如主文所示之刑，並諭知易科罰金之折
    算標準。
據上論斷，應依刑事訴訟法第二百九十九條第一項前段，刑法第五十六條、第二百七
十七條第一項、第四十一條第一項，罰金罰鍰提高標準條例第一條前段、第二條，判
決如主文。
中      華      民      國      九十    年    十        月      九      日
                                  臺灣高雄地方法院刑事庭
                            法  官  李麗珠
右正本證明與原本無異。
如不服本判決，應於判決送達後十日內，向本院提出上訴狀。
                                      書記官    陳掌珠
中      華      民      國      九十    年    十        月      九      日
附錄本案判決論罪科刑法條：
刑法第二百七十七條第一項：
傷害人之身體或健康者，處三年以下有期徒刑，拘役或一千元以下罰金。


司法院資訊處製作；財團法人民間司法改革基金會備份。
